臺灣高等法院臺中分院刑事判決　　　　　　　　　九十一年度上易字第二○○三號
　　上　訴　人
　　即　被　告　丙○○
　　　　　　　　賴乙○○
　　　　　　　（即乙○○
　　　　　　　　丁○○
右上訴人因傷害案件，不服臺灣台中地方法院九十一年度自字第六六六號中華民國九
十一年九月三十日第一審判決（移送併案案號：臺灣台中地方法院檢察署九十一年度
偵字第一○二八四號），提起上訴，本院判決如左：
      主  文
上訴駁回。
      事  實
一、丙○○、賴乙○○、分別為甲○○○之小叔、小姑，丁○○則為賴乙○○之夫，
    甲○○○之婆婆徐陳勤因車禍受傷經治療後須繼續復健，民國（下同）九十年十
    月五日上午七點三十分，在台中市○○路五三之二號丙○○住處四樓，甲○○○
    請丙○○幫忙揹婆婆徐陳勤下樓，以便載婆婆至醫院就醫復建，二人發生爭執，
    詎丙○○非但未加以幫忙，竟基於傷害之犯意聯絡，與賴乙○○、丁○○等共同
    傷害自訴人，由丙○○抓自訴人之頭部撞擊牆壁，賴乙○○在旁邊就乘機出手打
    甲○○○之右邊臉頰一下，丁○○也出手打甲○○○左邊的臉頰一下，造成甲○○○之身體左側額頭頂頭皮血腫３×２公分、右手肘紅色傷痕６×３公分、右眼
    結膜下出血１×２公分之傷。
二、案經被害人甲○○○先向台灣台中地方法院檢察署提出告訴，於檢察官偵查中另
    向臺灣台中地方法院提出自訴，並由台灣台中地方法院檢察署檢察官將九十一年
    度偵字第一○二八四號偵查卷移送臺灣台中地方法院併辦。
      理  由
一、訊據被告丙○○坦承有於上揭時、地，二人發生爭執後，推自訴人一下，是自訴
    人自己跌倒受傷，被告賴乙○○、丁○○二人則否認有出手打自訴人，被告丙○○辯稱：「當天自訴人向我太太說我種種不是。我就打電話給自訴人，自訴人就
    說她忍我很久了。我有請我大哥，勸我大嫂，不要再這樣了。大嫂一直不聽，當
    天來的口氣不好。大嫂說，媽媽一直是她在照顧的。事實不是這樣的，之前我媽
    媽車禍後，因我們要上班，我們都輪流照顧的。當時我有請外勞「答米」照顧，
    外傷很嚴重，每天都要換藥。當天我是用手推開而已，自訴人有滑倒，頭部有撞
    到麻將桌。我姐姐，是當和事佬，當時爭吵很激烈，可能是姐姐的手肘碰到自訴
    人。我姐夫，一直坐在旁邊。當時答米很怕，就到房間去，沒有看到」等語。被
    告賴乙○○辯稱：「我是在勸架，就用手肘把他們推開，我先生一直坐在椅子上
    」等語。被告丁○○辯稱：「我大哥有打電話叫我勸架，我們隔天有去，大嫂的
    語氣很不好，我太太在旁邊，一直把他們推開，事情的發生很短。當天我坐於沙
    發上我沒有出手打她」等語。惟查：右揭事實業經自訴人指訴不移，另經原審傳
    訊當天在場之外籍勞工「答米」，到庭供證稱：「九十年十月五日當天早上七點
    三十分許，我有看到他們二人在爭執，我人當時在四樓的客廳正要加熱水注入開
    飲機內，另外賴乙○○、丁○○二人也在四樓客廳，我有看到丙○○打甲○○○
    ，丙○○用手抓住甲○○○的頭去撞牆壁。並抓住甲○○○的頭去撞旁邊的麻將
    桌，不是甲○○○自己摔倒撞到的。另外在旁邊還有賴乙○○出手打甲○○○右
    邊的臉頰一下。丁○○也出手打甲○○○左邊臉頰一下。從開始爭吵到停止爭吵
    的時間經過多久，因當時我沒有看錶所以不知道時間。當時婆婆沒有看到他們爭
    吵」等語。證人「答米」既係受被告丙○○之僱用，而為上開不利被告之陳述，
    顯係客觀、事實之陳述，其證詞應堪採信，自訴人因被傷害，而受有左側額頭頂
    頭皮血腫３×２公分、右手肘紅色傷痕６×３公分、右眼結膜下出血，１×２公
    分之傷，亦有行政院衛生署台中醫院出具之診斷證明書二份附卷可證，並有照片
    一張附卷可參。是被告空言否認，不足採信。本件事證已臻明確，被告等之犯行
    均堪認定。
二核被告三人所為，均係犯刑法第二百七十七條第一項之傷害罪。被告等就毆打甲○○○，有犯意聯絡及行為分擔，均為共同正犯。原審依刑法第二十八條、第二
    百七十七條第一項第四十一條第一項前段，罰金罰鍰提高標準條例第一條前段
    第二條，爰審酌被告等犯罪之動機、手段、否認犯行之犯後態度及自訴人所受
    傷害尚非重大等一切情狀，各量處如原審主文所示之刑，並均諭知易科罰金之折
    算標準，以示懲儆。核無不合，被告等上訴仍執前詞否認犯罪，惟查被告等有前
    揭犯行，原審已於理由中詳加敘明，其認定核無違誤，被告等上訴為無理由，應
    予駁回。
三、據上論斷，應依刑事訴訟法第三百六十八條，判決如主文。
中      華      民      國    九十一  年    十二      月      二十四    日
                                   臺灣高等法院臺中分院刑事第三庭
                                         審判長法  官  陳  朱  貴
                                               法  官  胡  忠  文
                                               法  官  劉  連  星
右正本證明與原本無異。
不得上訴。
                                               書記官  李  妍  嬅
中      華      民      國    九十一     年     十二      月   二十五   日
附錄論罪科刑之法條︰
刑法第二百七十七條第一項︰傷害人之身體或健康者，處三年以下有期徒刑拘役或
一千以下罰金。
                                                                        Ｆ
